臺灣嘉義地方法院刑事判決　　　　　　　　　　　　　九十一年度易字第三九一號
　　公　訴　人　臺灣嘉義地方法院檢察署檢察官
　　被　　　告　甲○○
　　指定辯護人　丙○○　律師
右列被告因違反家庭暴力防治法案件，經檢察官提起公訴（九十一年度偵字第四一一
０號），本院判決如左：
    主  文
甲○○違反法院依家庭暴力防治法第十三條所為禁止實施家庭暴力行為之裁定，處拘
役拾日，如易科罰金，以佰元折算壹日。
    事  實
一、甲○○係乙○○之配偶，二人具有家庭暴力防治法第三條第一款所稱之家庭成員
    關係。甲○○明知本院曾於民國九十年六月二十九日以九十年度家護字第八八號
    民事通常保護令禁止其於上開日期起一年有效期間內對乙○○實施身體或精神上
    不法侵害之行為，竟仍於九十一年四月五日某時即該保護令之有效期間內，趁乙
    ○○不在之際，未經同意，在嘉義市○區○○里○鄰○○路二四號住處，將乙○
    ○租用之000000000號電話私接至其房內，以便監聽，而實施精神上不
    法侵害之行為，以此方法違反本院前開通常保護令。嗣於九十一年五月二十九日
    ，乙○○發覺有異，報警後始查知上情。
二、案經嘉義市警察局第二分局報告臺灣嘉義地方法院檢察署檢察官偵查起訴。
    理  由
一、訊據被告甲○○固坦認於右揭時地裝接被害人乙○○之電話至其房內，然矢口否
    認有何實施家庭暴力行為，而違反本院通常保護令之犯行，辯稱：因被害人曾盜
    打其000000000號電話，經向被害人質問，被害人乃同意其裝接000
    000000號電話至房內云云。惟查：右揭犯罪事實，業據被害人於警訊、檢
    察官偵查中及本院審理中指訴詳盡，並有被害人於本院提出之電線兩捆可參（本
    院卷第十九頁），而本院確於九十年六月二十九日以九十年度家護字第八八號民
    事通常保護令禁止被告於上開日期起一年有效期間內對告訴人實施身體或精神上
    不法侵害之行為，亦有前開案號民事通常保護令附卷足憑（警卷第三至八頁），
    復經調閱該案卷查核屬實。被告與被害人雖同住一屋，然分別使用不同之電話門
    號，足見其感情不睦，縱被害人曾經使用被告之電話，為被告察覺，被害人亦不
    可能同意其裝接自己之電話門號線路供被告撥打，作為補償被告之條件，以免被
    告無限期使用被害人申請之前開電話及其通話內容悉數為被告得知，況被告亦坦
    認接線前、後並未告知被害人，接線後又未撥打（本院卷第三一頁），足推被害
    人並未同意其接線，以供被告撥打。是被告所辯，應屬事後卸責之詞，尚難採信
    ，事證明確，其犯行洵堪認定。至被告聲請傳喚其子女到庭，證明被害人曾盜打
    被告電話及被告發現後之處理過程等情，惟被害人是否有盜打被告電話，與被害
    人有無同意被告裝接電話分機，二者並無必然關係，且本案事證已明，核無傳訊
    必要，附此敘明。
二、被告甲○○私接被害人乙○○電話之線路，以便竊聽，應係對被害人之精神上不
    法侵害，而屬家庭暴力行為，核其所為，係犯家庭暴力防治法第五十條第一款之
    違反保護令罪。查被告曾因傷害案件，經本院以九十年度易字第四三九號判決處
    拘役五十日確定，於九十年十月二十四日易科罰金執行完畢，有臺灣高等法院被
    告全國前案紀錄表可參（不構成累犯），爰審酌被告素行欠佳，所犯已破壞家庭
    和諧，造成被害人精神上之痛苦，犯後未能坦承犯行，仍飾詞以對，未見具體悔
    過之態度，惟情節尚非十分嚴重及其他一切情狀，量處如主文所示之刑，並諭知
    易科罰金之折算標準，以資儆懲。
據上論斷，應依刑事訴訟法第二百九十九條第一項前段，家庭暴力防治法第五十條第
一款，刑法第十一條前段、第四十一條第一項前段，罰金罰鍰提高標準條例第二條，
判決如主文。
本案經檢察官游悅晨到庭執行職務。
中      華      民      國    九十一    年      八      月      九      日
                                      臺灣嘉義地方法院刑事第一庭
                                          審判長法  官  許  進  國
                                                法  官  林  世  芬
                                                法  官  廖  政  勝
右正本證明與原本無異。
如不服本判決，應於判決送達後十日內向本院提出上訴狀( 應附繕本 )。
中      華      民      國    九十一    年      八      月      九      日
                                                書記官  陳  湘  蓉
附錄本案論罪科刑法條全文：
家庭暴力防治法第五十條第一款
違反法院依第十三條、第十五條所為之下列裁定者，為本法所稱之違反保護令罪，處
三年以下有期徒刑、拘役或科或併科新台幣十萬元以下罰金︰
一  禁止實施家庭暴力行為。
